臺灣高等法院臺南分院刑事判決　　　　 96年度上訴字第784號
上　訴　人
即　被　告　甲○○
上列上訴人因毒品危害防制條例案件，不服臺灣台南地方法院九
十六年度訴字第四一四號中華民國九十六年五月廿五日第一審判
決（起訴案號：臺灣台南地方法院檢察署九十六年度毒偵字第九
四六號），提起上訴，本院判決如下：
    主  文
原判決撤銷。
甲○○施用第一級毒品，累犯，處有期徒刑捌月，減為有期徒刑
肆月，如易科罰金，以新台幣壹仟元折算壹日，扣案第一級毒品
海洛因壹包內海洛因（驗餘淨重零點柒公克）沒收銷燬之，扣
案外包裝壹個沒收；又施用第二級毒品，累犯，處有期徒刑肆月
，減為有期徒刑貳月，如易科罰金，以新台幣壹仟元折算壹日。
應執行有期徒刑伍月，如易科罰金，以新台幣壹仟元折算壹日，
扣案第一級毒品海洛因壹包內海洛因（驗餘淨重零點柒公克）
沒收銷燬之，扣案外包裝壹個沒收。
    事  實
一、甲○○前因施用毒品案件，經台灣台南地方法院，以八十九
    年毒聲字第二０八０號裁定送觀察勒戒，因認有繼續施用毒
    品傾向，經同院以八十九年毒聲字第二四０三號裁定移送強
    制戒治，復經同院以八十九年毒聲字第三六七一號裁定停止
    戒治，於民國（下同）九十年一月十八日出所，所餘戒治期
    間付保護管束，嗣於九十年八月十四日保護管束期滿，經臺
    灣臺南地方法院檢察署檢察官，以九十年戒毒偵字第四五六
    號不起訴處分確定。另甲○○前因違反肅清煙毒條例案件：
    (1)經台灣台南地方法院以八十年訴字第二一四號，判處有期
    徒刑四年三月，並經本院以八十年上訴字第九二七號判決駁
    回上訴確定。(2)又經台灣台南地方法院以八十四年訴字第十
    號，判處有期徒刑三年六月，並經本院以八十四年上訴字第
    四一０號判決駁回上訴確定。(3)再經台灣台南地方法院以八
    十四年訴字第一四二八號，判處徒刑三年六月確定，上述各
    案接續執行，於九十三年十一月廿二日縮刑期滿執行完畢。
二、詎甲○○仍不知悔改：(1)復基於施用第一級毒品海洛因犯意
    ，於九十五年十一月十四日下午三時許，在台南市○○路二
    八八巷三一號住處，以海洛因摻入香煙，點燃吸食方式，施
    用海洛因一次。(2)另基於施用第二級毒品安非他命犯意，於
    九十五年十一月十五日上午十一時二十分許，採尿前回溯九
    十六小時內某時，在不詳地點，以不詳方法，施用安非他命
    一次。(3)嗣於九十五年十一月十五日上午十時四十分許，為
    警持搜索票，在其上開住處查獲，並扣得其所有海洛因一包
    （驗餘淨重○‧三七公克，空包裝一個），經其同意採尿送
    驗結果，尿液分呈嗎啡及安非他命之陽性反應，始悉上情。
三、案經臺南市警察局第六分局報請臺灣臺南地方法院檢察署偵
    查起訴。
    理  由
甲、證據能力部分：
    本件經被告甲○○於本院審判期日當庭表示認罪，且經檢察
    官同意，而以簡式審判程序加以審理，有本院九十六年七月
    廿六日審判筆錄在卷足憑（詳上訴卷三六頁），則依刑事訴
    訟法第二百七十三條之二、同法第一百五十九條第二項規定
    ，不適用傳聞法則有關限制證據能力相關規定，合先敘明。
乙、實體部分：
一、上揭事實，業據被告甲○○於警偵審時自白（詳警卷一至四
    頁；三０九一號偵查卷十至十一頁；原審卷廿二頁；上訴卷
    三六頁），而被告尿液經送請長榮大學檢驗結果分呈嗎啡及
    安非他命陽性反應，有長榮大學確認報告及送驗尿液年籍對
    照表在卷可憑（詳三０九一號偵查卷廿一頁）。此外有扣案
    海洛因淨重○．三七公克、外包裝一個、法務部調查局鑑定
    書、現場蒐證照片在卷可佐（詳警卷八、十一至十二、十四
    頁；九四六號偵查卷三頁）。據此被告甲○○自白，核與事
    實相符，堪以採信。是被告犯行，事證明確，應堪認定。
二、論罪部分：
    按海洛因、安非他命分屬第一、二級毒品，毒品危害防制條
    例第二條第二項第一、二款定有明文。核被告所為，係犯毒
    品危害防制條例第十條第一項施用第一級毒品罪及同條例第
    十條第二項施用第二級毒品罪。又被告持有毒品低度行為為
    施用毒品高度行為所吸收，均不另論。又被告前因違反肅清
    煙毒條例案件：(1)經原審以八十年訴字第二一四號，判處有
    期徒刑四年三月，再本院以八十年上訴字第九二七號駁回上
    訴確定。(2)又經原審以八十四年訴字第十號，判處有期徒刑
    三年六月，再本院以八十四年度上訴字第四一０號判決駁回
    上訴確定。(3)另經原審以八十四年訴字第一四二八號，判處
    徒刑三年六月確定。上述各案接續執行，於九十三年十一月
    廿二日縮刑期滿執行完畢，有台灣高等法院被告前案紀錄表
    在卷可憑。被告於有期徒刑執行完畢後，五年內，再故意犯
    本件施用第一、二級毒品之有期徒刑以上之罪，均為累犯，
    應依修正後刑法第四十七條規定，均論以累犯，並加重其刑
    。又被告所犯二罪，犯意各別，罪名互殊，應予分論併罰。
三、原判決以被告罪證明確，因予論罪科刑，固非無見。惟查：
    被告犯罪後，中華民國九十六年罪犯減刑條例，已於九十六
    年七月四日制訂公布，並於同年七月十六日施行生效，則因
    被告犯罪時間，係在九十六年四月廿四日前，原判決未及審
    酌被告本件犯罪，有無該減刑條例適用，自有未洽。至被告
    上訴意旨，以原判決量刑過重，而指摘原判決不當云云。然
    查原審業已審酌被告曾有多次違反毒品前科，現又因施用毒
    品案件在監執行，卻一再施用毒品，顯見被告輕忽法律等情
    狀，而就被告施用第一、二級毒品犯行，依序量處有期徒刑
    八月及四月，並定應執行刑為有期徒刑十月，尚符罪刑相當
    原則。是被告上訴意旨，以原判決量刑過重，而指摘原判決
    不當，為無理由。然原判決既有可議，自屬無可維持，應由
    本院將原判決撤銷改判。爰審酌被告曾有多次違反肅清煙毒
    條例及毒品危害防制條例前科，現又因違反毒品危害防制條
    例施用毒品案件在監執行，有臺灣高等法院被告前案紀錄表
    在卷可憑（詳原審卷三十至三六頁），足見被告素行不佳，
    不知端正行為，以避免犯罪，復一再施用毒品，顯見被告輕
    忽法律，尚無悛悔，但念及被告犯後始終坦承犯行，態度尚
    稱良好等一切情狀，就被告施用第一、二級毒品犯行，依序
    量處有期徒刑八月及四月。又本件被告上開所宣告之刑，合
    於中華民國九十六年罪犯減刑條例第二條第一項及第三條第
    一項減刑條件，爰依同條例第二條第一項第三款規定，各減
    其宣告刑二分之一，即依序各減為有期徒刑四月及二月，並
    定應執行刑為有期徒刑五月，併依中華民國九十六年罪犯減
    刑條例第九條規定，各諭知所處徒刑，如易科罰金，以新台
    幣一千元，折算一日之標準，以資懲儆。又扣案海洛因一包
    ，應依毒品危害防制條例第十八條第一項前段規定，沒收併
    銷燬；扣案海洛因外包裝一個，為供被告施用海洛因所用，
    且為被告所有，業據被告供明，併依刑法第三十八條第一項
    第二款規定，宣告沒收。
據上論斷，應依刑事訴訟法第三百六十九條第一項前段、第三百
六十四條、第二百九十九條第一項前段，毒品危害防制條例第十
條第一項、第二項、第十八條第一項前段，中華民國九十六年罪
犯減刑條例第二條第一項第三款、第七條、第九條，刑法第十一
條前段、第四十七條第一項、第五十一條第五款、第三十八條第
一項第二款，判決如主文。
本案經檢察官徐松奎到庭執行職務。
中　　華　　民　　國　　96　　年　　 8 　　月　　 9　 日
                  刑事第六庭    審判長法　官  蔡崇義
                                      法　官  杭起鶴
                                      法　官  董武全
以上正本證明與原本無異。
第一級毒品部分如不服本判決，應於收受本判決後十日內向本院
提出上訴書狀。其未敘述上訴理由者並得於提起上訴後十日內向
本院補提理由書狀（均須按他造當事人之人數附繕本）「切勿逕
送上級法院」。
第二級毒品部分，不得上訴。
　　　　　　　　　　　　　　　　　　　書記官  許美惠
中　　華　　民　　國　　96　　年　　 8 　　月　　 9　 日
附錄法條：
毒品危害防制條例第十條：
施用第一級毒品者，處六月以上五年以下有期徒刑。
施用第二級毒品者，處三年以下有期徒刑。
